bg-BG: Метод на обработка или подготовка: В саламура; Сушено; На скара; Обработено с луга; Мариновано; Естествено ферментирало; В олио; Полукандирано; Пушено; Други
ro-RO: Metoda de întărire sau preparare: Conservat în saramură; Maturat uscat; La grătar; Tratat cu leșie; Marinat; Fermentat natural; Conservat în ulei; Semicandiat; Afumat; Altele
hr-HR: Metoda sušenja ili pripreme: Salamureno; Sušeno na zraku; Na žaru; Obrađeno lugom; Marinirano; Prirodno fermentirano; Konzervirano u ulju; Polukandirano; Dimljeno; Ostalo
tr: Olgunlaştırma veya hazırlama yöntemi: Salamura; Kuru kürlenmiş; Izgara; Kül suyu ile kürlenmiş; Marine; Doğal fermente; Yağda kürlenmiş; Yarı şekerlenmiş; Tütsülenmiş; Diğer
da: Saltnings- eller tilberedningsmetode: Lagesaltet; Tørsaltet; Grillet; Ludbehandlet; Marineret; Naturligt fermenteret; Nedlagt i olie; Halvkandiseret; Røget; Andet
ru: Метод выдержки или подготовки: Выдержанный в рассоле; Сыровяленый; Приготовленный на гриле; Выдержанный в щелочи; Маринованный; Естественного брожения; Выдержанный в масле; Полузасахаренный; Копченый; Другое
sl-SI: Način sušenja ali priprave: Soljeno v slanici; Suho soljeno; Na žaru; Obdelano z lugom; Marinirano; Naravno fermentirano; Konzervirano v olju; Polkandirano; Prekajeno; Drugo
ko: 숙성 또는 제조 방식: 소금물 절임; 건염 절임; 그릴 조리; 잿물 절임; 마리네이드; 자연 발효; 오일 절임; 반건조 당절임; 훈제; 기타
th: วิธีการบ่มหรือการเตรียม: หมักน้ำเกลือ; หมักแห้ง; ย่าง; หมักน้ำด่าง; หมักซอส; หมักตามธรรมชาติ; ดองน้ำมัน; กึ่งเชื่อม; รมควัน; อื่นๆ
it: Metodo di stagionatura o preparazione: In salamoia; Stagionato a secco; Grigliato; Trattato con liscivia; Marinato; A fermentazione naturale; Sott'olio; Semicandito; Affumicato; Altro
sv: Härdning eller beredningsmetod: Saltlakad; Torrsaltad; Grillad; Lutad; Marinerad; Naturligt fermenterad; Oljeinlagd; Halvkanderad; Rökt; Övrigt
pt-BR: Método de cura ou preparação: Curado em salmoura; Curado a seco; Grelhado; Curado em lixívia; Marinado; Fermentação natural; Curado em óleo; Semiconfitado; Defumado; Outro
lt-LT: Brandinimo arba paruošimo metodas: Sūdytas sūryme; Vytintas; Keptas ant grotelių; Mirkytas šarme; Marinuotas; Natūraliai fermentuotas; Brandintas aliejuje; Pusiau cukruotas; Rūkytas; Kita
nb: Herdings- eller tilberedningsmetode: Lakesaltet; Tørrsaltet; Grillet; Lutet; Marinert; Naturlig fermentert; Oljekonservert; Halvkandisert; Røkt; Annet
el: Μέθοδος πολυμερισμού ή προετοιμασίας: Σε άλμη; Ξηρής ωρίμανσης; Ψητό; Επεξεργασία με αλισίβα; Μαριναρισμένο; Φυσικής ζύμωσης; Σε λάδι; Ημι-ζαχαρωμένο; Καπνιστό; Άλλο
fr: Mode de traitement ou de préparation: Saumuré; Séché à sec; Grillé; Traité à la lessive; Mariné; Naturellement fermenté; Traité à l’huile; Semi-confit; Fumé; Autre
en: Curing or preparation method: Brine-cured; Dry-cured; Grilled; Lye-cured; Marinated; Naturally fermented; Oil-cured; Semi-candied; Smoked; Other
ja: 硬化または準備方法: 塩水漬け; 乾塩漬け; グリル; 灰汁漬け; マリネ; 自然発酵; オイル漬け; 半砂糖漬け; スモーク; その他
nl: Uithardings- of bereidingsmethode: Gepekeld in vloeistof; Droog gepekeld; Gegrild; Gepekeld in loog; Gemarineerd; Natuurlijk gefermenteerd; In olie geconserveerd; Half-geconfijt; Gerookt; Overig
de: Pökel- bzw. Zubereitungsmethode: In Salzlake gereift; Trockengepökelt; Gegrillt; In Lauge gereift; Mariniert; Natürlich fermentiert; In Öl gereift; Halbkandiert; Geräuchert; Sonstige
pt-PT: Método de cura ou preparação: Curado em salmoura; Curado a seco; Grelhado; Curado em lixívia; Marinado; Naturalmente fermentado; Curado em óleo; Semicristalizado; Fumado; Outro
fi: Säilöntä- tai valmistusmenetelmä: Suolaliemikypsytetty; Kuivakypsytetty; Grillattu; Lipeäkypsytetty; Marinoitu; Luonnollisesti fermentoitu; Öljykypsytetty; Puoliksi sokeroitu; Savustettu; Muu
pl: Metoda peklowania lub przygotowania: Peklowane w solance; Peklowane na sucho; Grillowane; Poddane działaniu ługu; Marynowane; Naturalnie fermentowane; Konserwowane w oleju; Półkandyzowane; Wędzone; Inne
zh-CN: 固化或制备方法: 盐水腌制; 干腌制; 烧烤; 碱水腌制; 调料腌制; 自然发酵; 油浸; 半糖渍; 熏制; 其他
es: Método de curado o preparación: Curado en salmuera; Curado en seco; Asado a la parrilla; Curado con lejía; Marinado; Fermentado naturalmente; Curado en aceite; Semiconfitado; Ahumado; Otro
cs: Způsob zrání či přípravy: Nakládané v láku; Sušené solí; Grilované; Luhované; Marinované; Přirozeně fermentované; Nakládané v oleji; Polo-kandované; Uzené; Ostatní
sk-SK: Spôsob vytvrdzovania alebo prípravy: Nakladané v slanom náleve; Sušené nasucho; Grilované; Nakladané v lúhu; Marinované; Prirodzene fermentované; Nakladané v oleji; Polokandizované; Údené; Iné
vi: Phương pháp chế biến hoặc bảo quản: Ngâm nước muối; Ướp muối khô; Nướng; Ngâm dung dịch kiềm; Ướp gia vị; Lên men tự nhiên; Ngâm dầu; Bán mứt; Hun khói; Khác
zh-TW: 醃製或處理方式: 鹽水醃製; 乾醃; 燒烤; 鹼水醃製; 醬汁醃製; 自然發酵; 油醃; 半糖漬; 煙燻; 其他
hu: Pácolási vagy előkészítési módszer: Sós lében érlelt; Szárazon érlelt; Grillezett; Lúgban érlelt; Pácolt; Természetesen erjesztett; Olajban érlelt; Félig kandírozott; Füstölt; Egyéb